臺北高等行政法院裁定
                                      100年度簡字第725號
原      告  張武雄
被      告  財政部臺北市國稅局
代  表  人  陳金鑑（局長）住同上
上列當事人間綜合所得稅事件，原告不服財政部中華民國100年9
月8日台財訴字第10000338240號（案號：第10001709號）訴願決
定，提起行政訴訟，本院裁定如下：
    主  文
原告之訴駁回。
訴訟費用由原告負擔。
    理  由
一、按訴願之提起，應自行政處分達到或公告期滿之次日起30日
    內為之。提起訴願逾法定期間者，應為不受理之訴願決定。
    參照訴願法第14條第1項、第77條第2款之規定甚明。訴願逾
    期即未經合法之訴願程序，進而提起撤銷訴訟，不合撤銷訴
    訟之訴願前置要件，又不能補正，應依行政訴訟法第107條
    第1項第10款裁定駁回之。依同法第236條規定，簡易程序適
    用上開通常程序之規定。
二、次按「又一般公寓大廈為謀全體住戶之方便，多設有管理處
    、管理服務中心或管理委員會等，以統一處理大廈內各種事
    務，並僱用管理員或委由專業保全公司負責大廈之安全事宜
    及代收文件等工作，該管理員或保全人員之性質，即與行政
    程序法第73條第1 項所規定之受雇人相當；故應送達大廈內
    住戶之行政機關文書，如經大廈內管理員簽收，應認已發生
    合法送達於本人之效力，至應受送達之本人實際上於何時收
    到文書，並非所問。」最高行政法院98年度裁字第1239號裁
    定意旨可資參照。
三、本件原告98年度綜合所得稅結算申報，列報本人取自兆豐國
    際商業銀行股份有限公司退職所得新臺幣（下同）2,316,90
    9元，短報819,909元，另漏報本人及配偶劉碧娥財產交易所
    得11,923元，經被告查獲，歸課原告綜合所得總額8,537,11
    0 元，補徵稅額332,733 元，並按所漏稅額處0.2 倍及0.5
    倍罰鍰67,977元。原告不服，就退職所得及罰鍰申請復查，
    經被告以100 年6 月16日財北國稅法二字第1000216876號復
    查決定（下稱原處分）駁回。原告仍未甘服，提起訴願，亦
    遭訴願不受理，遂就罰鍰部分向本院提起行政訴訟。
四、經查：本件原處分於100 年6 月22日送達於原告復查申請書
    所載住址：「臺北市○○區○○路350 號7 樓」，因未獲會
    晤原告本人，而由該大樓之郵件接收人員即宏泰陽明社區管
    理委員會派駐之管理員林政偉於100 年6 月22日簽名收受，
    此有掛號郵件收件回執附於原處分卷可參（見原處分卷第64
    頁）。揆諸前揭最高行政法院裁定意旨，應認已發生合法送
    達於原告之效力，至應受送達之原告實際上於何時收到文書
    ，並非所問。又原告設址於臺北市，並無訴願法第16條第1
    項規定扣除在途期間之適用。是以，本件原告得提起訴願之
    期間，揆諸前揭規定及說明，應自100 年6 月23日起算，至
    100 年7 月22日（星期五）屆滿，而原告遲至100 年8 月4
    日始經由被告向財政部提起訴願，有被告收文日戳附於訴願
    卷可參（見訴願卷第23頁）。是原告之訴願業已逾越法定期
    限，原告自不得對已形式確定之原處分提起行政訴訟，則財
    政部自程序上認應不予受理其訴願，並無不合。原告復對之
    提起行政訴訟，顯非合法，應認其起訴不備其他要件，裁定
    駁回之。原告之訴既不合法而應予駁回，其餘實體上之主張
    ，無庸審究，併此敘明。
五、依行政訴訟法第236條、行政訴訟法第107條第1項第10款、
    第104條、民事訴訟法第95條、第78條，裁定如主文。
中    華    民    國   100    年    11    月    29    日
            臺北高等行政法院第一庭
                                  法  官  許麗華
上為正本係照原本作成。
本件以訴訟事件所涉及之法律見解具有原則性者為限，始得於本
裁定送達後10日內向本院提出抗告狀（須按他造人數附繕本），
並經最高行政法院許可後方得抗告。
中    華    民    國   100    年    11    月    29    日
                                  書記官  林淑盈